最高法院刑事判決　　　　　　　　　 111年度台上字第2529號
上　訴　人　穆明忠


上列上訴人因違反毒品危害防制條例案件，不服臺灣高等法院高
雄分院中華民國111年2月15日第二審判決（110年度上訴字第105
4號，起訴案號：臺灣橋頭地方檢察署109年度偵字第13098、137
92號），提起上訴，本院判決如下：
    主  文
上訴駁回。
    理  由
一、按刑事訴訟法第377 條規定，上訴於第三審法院，非以判決
    違背法令為理由，不得為之。是提起第三審上訴，應以原判
    決違背法令為理由，係屬法定要件。如果上訴理由書狀並未
    依據卷內訴訟資料，具體指摘原判決不適用何種法則或如何
    適用不當，或所指摘原判決違法情事，顯與法律規定得為第
    三審上訴理由之違法情形，不相適合時，均應認其上訴為違
    背法律上之程式，予以駁回。
二、本件原判決經審理結果，認為上訴人穆明忠有如第一審事實
    欄（下稱事實）一、(一)及其附表（同原判決附表，以下均
    併簡稱附表）一編號1 至13所記載販賣第二級毒品甲基安非
    他命，及事實一、(二)所記載意圖販賣而持有第二級毒品甲
    基安非他命及持有第一級毒品海洛因純質淨重10公克以上之
    犯行，均甚為明確，因而維持第一審所為論處上訴人如附表
    一編號1 至13所示販賣第二級毒品13罪刑，及依想像競合犯
    ，從一重論處上訴人意圖販賣而持有第二級毒品1 罪刑，並
    就上開各罪定應執行有期徒刑10年，及諭知相關沒收之判決
    ，駁回其在第二審之上訴。已引用第一審判決書記載之事實
    、證據及理由，並補充說明何以駁回上訴人第二審上訴之理
    由。
三、刑之量定及酌定應執行之刑期，均屬事實審法院得依職權裁
    量範疇。原判決已敘明第一審依上訴人之累犯前科紀錄及上
    開附表一編號7 、8、13所示販賣第二級毒品3罪刑及意圖販
    賣而持有第二級毒品罪刑之犯罪情狀，何以認均應加重其刑
    ，尚不生違反憲法一行為不二罰原則之問題。並載敘第一審
    係以上訴人之責任為基礎，審酌其刑法第57條各款所列情狀
    ，分別量刑及定應執行之刑，既未逾越上開4 罪先依刑法第
    47條第1 項累犯規定加重除無期徒刑以外之法定刑，所犯上
    開14罪再均依毒品危害防制條例第17條第2 項規定減輕其刑
    後之法定刑度及刑法第51條第5 款規定範圍，且無違公平正
    義情形，而予維持及補充說明理由，並未違背司法院釋字第
    77 5號解釋意旨所揭示違反比例、罪刑相當原則，屬其刑罰
    裁量權之適法行使，自不容任意指摘有量刑過重之違法。
四、上訴意旨置原判決之論敘於不顧，猶執前詞，仍謂：原審就
    上開成立累犯4 罪，皆依累犯規定加重其刑，違反司法院釋
    字第775 號解釋意旨，且刑之量定過重，均屬違法等語。經
    核係憑持己見，對於事實審法院量刑裁量之適法職權行使，
    徒以自己之說詞，就相同證據為不同評價，任意指為違法，
    與法律規定得為第三審上訴理由之違法情形，不相適合。本
    件上訴違背法律上程式，應予駁回。
據上論結，應依刑事訴訟法第395條前段，判決如主文。
中    華    民    國   111    年    5     月    11    日
                  刑事第九庭審判長法  官  蔡  彩  貞  
                                  法  官  周  盈  文  
                                  法  官  蔡  廣  昇  
                                  法  官  蔡  新  毅  
                                  法  官  梁  宏  哲  
本件正本證明與原本無異
                                  書記官
中    華    民    國   111    年    5     月    17    日